臺灣高等法院刑事判決　　　　　　 93年度上更(二)字第761號
上　訴　人
即　被　告　乙○○
　　　　　　　　　　另案在監.
指定辯護人　本院公設辯護人　甲○○
上列上訴人因毒品危害防制條例案件，不服臺灣板橋地方法院九
十二年度重訴緝字第3號，中華民國九十二年八月二十二日第一
審判決（起訴案號：臺灣板橋地方法院檢察署九十一年度偵字第
三五九四號），提起上訴，經判決後，由最高法院第二次發回更
審，本院判決如下：
    主  文
原判決關於乙○○部分撤銷。
乙○○販賣第一級毒品，累犯，處無期徒刑，褫奪公權終身。
扣案之毒品海洛因磚壹塊半（驗餘淨重共肆佰柒拾壹點伍公克）
沒收銷燬之，海洛因磚包裝重壹拾貳點壹玖公克、搗碎器貳組、
海洛因磚壓製器壹組、電子磅秤壹台、研磨機壹台、分裝袋肆佰
參拾貳個、電子計算機壹台，均沒收。
    事  實
一、乙○○綽號「狗哥」、「阿狗」或「黑狗」，曾犯偽造有價
    證券、偽造文書、贓物、違反麻醉藥品管理條例、肅清煙毒
    條例案件，其中於民國（下同）八十四年間因違反肅清煙毒
    條例案件，經台灣桃園地方法院於八十五年五月二十七日以
    八十四年訴字第一六四九號判決，判處有期徒刑三年確定，
    嗣接續前案執行，並於八十七年五月七日縮短刑期假釋出監
    ，迨八十八年間，上開假釋遭撤銷，復入監執行殘餘刑期，
    至九十年五月二十一日縮短刑期執行完畢（指揮書執畢日期
    為同年六月二十九日）。詎其仍不知警惕，因染有吸毒惡習
    ，為供其自己與同居人丁○○施用毒品所需與生活費用，竟
    基於販賣之意圖，於九十一年二月十五日上午四時許，在台
    灣地區，自綽號「小熊」之不詳姓名年籍之成年男子處，以
    半錢約新台幣（下同）五千元之價格，購入第一級毒品海洛
    因磚一塊半（驗餘淨重共四七一點五公克，包裝重十二點一
    九公克），放置在其位於台北縣中和市○○路四十九號住處
    ，擬伺機販賣，賺取其中差價牟利。嗣於同年月十七日凌晨
    一時許，為警在上址查獲，並扣得其所購入之上開第一級毒
    品海洛因磚一塊半（驗餘淨重共四七一點五公克）與其所有
    供犯上開犯行所用之海洛因磚包裝重十二點一九公克，及其
    所有供其預備犯上開犯行所用之搗碎器二組、電子磅秤一台
    、海洛因磚壓製器一組、研磨機一台、分裝袋四三二個、電
    子計算機一台。
二、案經台北縣政府警察局三重分局報請台灣板橋地方法院檢察
    署檢察官偵查起訴。
    理  由
一、訊據上訴人即被告乙○○否認有前揭事實之犯行，辯稱我沒
    有販賣，東西放在家裡，我是騙來要吃而已，查扣的毒品海
    洛因是「小熊」寄放的，那是經水浸泡過之瑕疵品，「小熊
    」拿來叫其幫他弄乾云云，然查扣案前揭物品係員警於被告
    乙○○與其同居人丁○○位於「台北縣中和市○○路四十九
    號四樓」之住處屋內搜獲，此有台北縣政府警察局三重分局
    搜索扣押筆錄、扣押物品目錄表各一紙附於偵查卷內（台灣
    板橋地方法院檢察署九十一年度偵字第三五九四號卷第二十
    至二十二頁）足參，其中扣案之白粉一塊半，經法務部調查
    局以化學呈色法、氣相層析質譜儀分析法鑑驗結果，為第一
    級毒品海洛因（驗餘淨重共四七一點五公克，包裝重十二點
    一九公克）無訛，此有法務部調查局九十一年三月二十六日
    調科壹字第０六０００六０二五號鑑定通知書附於偵查卷內
    可憑（見九十一年度偵字第三五九四號卷第六十五頁）。被
    告於警訊時亦稱其之海洛因係向綽號「小熊」之男子購買，
    海洛因半錢重約新台幣五千元等，證人即被告之同居人丁○○於警訊時稱前揭查扣之物均是我同居人乙○○所有，警方
    查獲之海洛因是我主動交出，我知道是海洛因，且乙○○於
    九十一年二月十六日二十二時左右要外出時交代我將海洛因
    收好，所以我就將海洛因藏在我們房間床邊櫃子最下層抽屜
    內，海洛因是他前兩天才拿回家的等，且確有查獲前揭之扣
    押物，被告於本院前審亦稱東西是我拿回來的沒有錯（見本
    院九十二年度上訴字第三八八一號卷第九六頁），是證人即
    被告之同居人丁○○於本院否認有這樣說，自無可採，又證
    人戊○○因毒品案為台灣士林地方法院檢察署發佈通緝，為
    警緝獲後在警局製作警詢筆錄時曾證稱因我覺得毒品害人，
    我願提供一個毒販住所供警方查緝．．．中和市○○街○路
    之誤）四十九號四樓，綽號「狗哥」之男子販毒，毒品均放
    於兩間房間木板夾層內，數量很多，是我朋友帶我去，狗哥
    去拿毒品時，我偷看到的等（見九十一年度偵字第三五九四
    號卷第十六頁），員警即依證人戊○○之指訴，得悉上情，
    旋即向原審申請核發搜索票後，持至前揭綽號「狗哥」之地
    址執行搜索扣押，始查獲本案並扣得上開物品。雖證人戊○○於原審及本院稱與被告乙○○當庭對質時曾否認於警詢時
    為上開指陳，惟據證人即製作戊○○警詢筆錄之員警江在坤
    於原審審理時證稱：「此地點（指查獲地點）我們是依據戊○○的供述，我們才知情」等語（見原審卷宗九十二年七月
    十六日審理筆錄），證實確係因證人戊○○之證述，始得以
    查獲被告乙○○之前揭犯行，而證人戊○○嗣後翻異其詞，
    應係礙於被報復之心理，而為避重就輕之言詞，此為情理之
    常。按毒品之非法交易，向為政府所嚴禁，並加以重罰，倘
    非有重利可圖，否則絕無讓人平白寄放而甘冒被查獲之風險
    之可能。又毒品之價格甚為昂貴，衡諸常情，苟非有深厚之
    交誼，怎會任意寄放於他人處，且數量又多，再被告於九十
    一年四月四日經通緝到案經交保後，屢傳未到，直至九十二
    年一月間始至台灣基隆戒治所執行強制戒治，期間將近八個
    月，果若被告乙○○所言，確係「小熊」所寄放之物，「小
    熊」理應會前往索回，而被告乙○○為求脫免干係，亦應會
    保留或積極找尋「小熊」之相關下落，然被告一下稱「小熊
    」就是劉家俊，惟證人劉家俊於原審證稱扣案之物非其所有
    ，亦未要被告幫其烘乾毒品等，嗣於原審又稱綽號小熊不是
    此之劉家俊，但其又無法提供其所指劉家俊之人之住址、聯
    絡方式或其年籍資料供法院查證，一下子又稱係葉世富或彭
    世富所委託代為烘乾，有昔日獄友董倫輝者知葉世富或彭世
    富者詳址。嗣經囑託臺灣臺中地方法院訊問董倫輝，董倫輝
    證稱係聽聞被告轉述彭世富在販賣毒品，且依全國前案紀錄
    表所載彭世富僅有施用及轉讓第二級毒品；且已於九十一年
    十月十四日死亡，有法務部戶役政連結作業系統資料可稽，
    彭世富並無任何施用或販賣第一級毒品海洛因之前科，被告
    前後所述不一，顯然在掩蓋事實，況查獲之第一級毒品海洛
    因磚一塊半，並無潮濕之情形，法務部調查局九十一年三月
    二十六日調科壹字第０六０００六０二五號鑑定通知書並未
    有此記載（見偵查卷第六五頁），證人即承辦之員警亦證稱
    當時查扣之海洛因沒有潮濕之情形，被告稱係「小熊」或彭
    世富委託晒乾潮濕之海洛因一節，已不足採信，況證人即被
    告之同居人丁○○於警訊中證稱本案經查扣之毒品海洛因粉
    末，係被告乙○○於經查獲前二天拿回家的等，與被告乙○○所稱是「小熊」拿來要其代為弄乾等不相符合。又被告如
    僅受託代為弄乾海洛因，何須同時持有搗碎器二組、電子磅
    秤一台、海洛因磚壓製器一組、研磨機一台、分裝袋四三二
    個、電子計算機一台等物，卻未經發現有烘乾器具經扣案為
    憑，另如被告所稱其以乾燥劑將受潮之海洛因弄乾云云屬實
    ，則處理程序簡單至此，「小熊」何須不惜將渠持有大量毒
    品之犯行曝光，運送如此大量之海洛因前去被告住處，勞煩
    被告代勞處理之理，同理，既得以乾燥劑即能將受潮之海洛
    因弄乾，「小熊」又何必交付上揭搗碎器、電子磅秤、海洛
    因磚壓製器、研磨機、分裝袋、計算機等物予被告之必要，
    又查坊間一般販賣海洛因之上手，經常先行購入整塊之海洛
    因磚，使用搗碎器將之搗碎，並加入消炎粉或葡萄糖使用研
    磨機加以研磨後，使用電子磅秤、分裝袋分裝成不等重量，
    或使用壓製器將已摻入消炎粉或葡萄糖之海洛因粉末，重新
    壓製還原為塊狀，再加以販售予下手，以賺取中間差價。本
    案經警自被告乙○○住處查扣之上揭搗碎器、海洛因磚壓製
    器、研磨機、分裝袋、電子磅秤等物，適為販賣海洛因毒品
    上手所擁有之「標準配備」，是被告空言扣案物為他人所寄
    放云云，尚難採信，本件經扣案之毒品海洛因數量龐大，驗
    餘淨重共達四七一點五公克（包裝重十二點一九公克），遠
    遠超過一般單純施用者所持有之數量，且依證人戊○○於警
    訊時指稱被告有在販毒，員警即依證人戊○○之指訴，得悉
    上情，旋即向原審申請核發搜索票後，持至前揭綽號「狗哥
    」之地址執行搜索扣押，始查獲本案並扣得上開物品，雖證
    人戊○○所稱之前被告有在販毒，惟被告之前之販毒尚未查
    得具體事證，而無從一併論處，惟員警確依證人戊○○之指
    訴，依法搜索確實扣得前揭大量之海洛因磚，況證人即被告
    之同居人丁○○於警訊時稱其與被告當時均無業，無收入，
    被告竟購買大量之毒品海洛因，足見被告乙○○乃基於販賣
    圖利之意圖，而販入該大量之海洛因，按販賣毒品罪，並不
    以販入之後復行賣出為構成要件，苟以營利為目的，將毒品
    販入或將之賣出，有一於此，其犯罪即經完成（最高法院八
    十八年度台上字第三八九八號判決參照），查被告乙○○係
    以營利為目的而販入上開大量之海洛因，則其販入海洛因之
    行為，顯已完成，縱尚未賣出，仍應成立販賣既遂罪。再按
    販賣毒品係違法行為，非可公然為之，亦無公定之價格，無
    論任何數量或包裝，均可任意分裝增減分量，而每次買賣之
    價差，亦隨時依雙方資力、關係之深淺、需求之數量、來源
    是否充裕、販賣者是否渴求資金、查緝是否嚴緊、購買者被
    查獲時供述購買對象之可能性之風險評估等，而異其標準，
    非可一概而論，販賣之利得除經坦承及價量俱臻明確外，委
    難察得實情，販賣之人從價差或量差中牟利方式雖異，但其
    圖利之非法販賣行為則一，本案被告乙○○雖否認販賣第一
    級毒品海洛因之行為，但尚難執此遽行推翻已明確之前證，
    致知過坦承者難辭刑責，而否認狡儈者反得逞僥倖，有失事
    理之平，是對於被告乙○○基於販賣之意圖而販入前開大量
    之毒品海洛因，雖尚無積極之證據可資證明其有實際賣出毒
    品海洛因予他人之情事，而無法認定其可獲取之利得如何；
    然在被告無業無收入之情形下，其販入大量毒品海洛因，必
    有甚為可觀之差價利益，否則其當無甘冒經查獲後遭判處重
    刑之危險，被告意圖營利之意甚明，又被告雖稱本件於夜間
    搜索不合法，惟據證人即承辦之員警江在坤證稱確經被告之
    同居人丁○○同意夜間搜索等，且有經被告之同居人丁○○
    簽名載有執行人員有出示證件表明身分、同意夜間搜索之搜
    索筆錄在卷可稽，是難認有非法搜索之情形，再證人己○○
    證稱有看過放在桌上都散散的，都是粉狀的，我們都在那邊
    吸食，他用烘乾機烘等，與本件查扣的係海洛因磚不同，尚
    無從為被告有利之認定，又證人丙○○證稱有去過被告的家
    ，被告說有一個朋友拿來的，看可否烘乾，被告從桌上拿出
    來是整塊的，濕濕的等，惟查證人丙○○係聽聞被告所說有
    一個朋友拿來的，看可否烘乾，並非親自目睹，所述已無可
    採，又本件查扣之毒品海洛因，證人即承辦之員警亦證稱當
    時查扣之海洛因沒有潮濕之情形，且亦無具體事證足資證明
    本件查扣之海洛因有濕濕的情形，是證人丙○○之所述無從
    為被告有利之認定，被告前揭之所辯，無非卸責之詞，不足
    採信，本件事證明確，被告之犯行堪以認定。
二、查海洛因乃毒品危害防制條例第二條第二項第一款所明定之
    「第一級毒品」，未經許可不得持有或販賣。被告乙○○違
    反上揭規定，核其上開所為，係犯毒品危害防制條例第四條
    第一項之販賣第一級毒品。其非法持有第一級毒品海洛因之
    低度行為，應為販賣高度行為所吸收，不另論罪。起訴意旨
    認被告乙○○上開犯行，應成立毒品危害防制條例第五條第
    一項意圖販賣第一級毒品而持有罪，顯有未洽，起訴法條，
    應予變更。又被告行為後，毒品危害防制條例已於九十二年
    七月九日經總統華總一義字第○九二○○一二一九三○號令
    修正公布全文三十六條，並定於九十三年一月九日施行生效
    ，被告所犯毒品危害防制條例第四條第一項之販賣第一級毒
    品罪，新舊法之法定刑度完全相同，自應依刑法第二條第一
    項前段之從新規定，適用裁判時之法律。查被告有事實欄所
    載之犯罪科刑執行情形，有被告全國前案紀錄表在卷可稽，
    其於有期徒刑執行完畢後之五年以內，再犯有期徒刑以上之
    本罪，為累犯，但因其法定本刑為死刑、無期徒刑，依法不
    得加重。公訴意旨另略以被告乙○○與其同居人丁○○，均
    染有毒癮，為支付施用毒品及生活費用，基於販賣第二級毒
    品安非他命而持有之犯意聯絡，於九十一年二月中旬起，自
    綽號「小熊」之不詳年籍男子處，取得安非他命，藏置於台
    北縣中和市○○路四十九號住處，伺機販賣不特定之人吸食
    之用。因認其涉有毒品危害防制條例第五條第二項意圖販賣
    而持有第二級毒品罪嫌云云，公訴人認被告涉有此部分之犯
    行，無非係以警方在其等住處查獲有安非他命一包（淨重二
    十三公克）為主要論據。惟按犯罪事實，應依證據認定之，
    無證據不得推定其犯罪事實。又不能證明被告犯罪者，應諭
    知無罪之判決，刑事訴訟法第一百五十四條、第三百零一條
    第一項分別定有明文。又按在訴訟上用以證明事實之證據，
    須於通常一般之人均不致於有所懷疑，而得確信其為真實之
    程度者，始得據以為有罪之認定，倘其證明尚未達到此一程
    度，而有合理之懷疑性存在，致使無從為有罪之確信時，即
    應為無罪之判決（最高法院七十六年台上字第四九八六號判
    例意旨參照）。本件訊之被告乙○○堅決否認有意圖販賣而
    持有第二級毒品之犯行，並辯稱扣案之安非他命係其向「小
    熊」所購入，擬供其自行吸食使用，並無供販賣之意圖等語
    。查關於人體對於第二級毒品安非他命之每日施用量及其承
    受程度暨其與體質之關係，依據CLARKE'S ISOLATION AND
    IDENTIFICATION OF D RUGS第二版記載，正常成人之安非他
    命（安非他命硫酸鹽）每日使用劑量為二十至一百毫克之間
    ，其最低致死劑量為二百毫克，若單次使用超過此劑量即有
    致命之可能性，而甲基安非他命（甲基安非他命鹽酸鹽）每
    日使用劑量為二點五至二十五毫克之間，其最低致死劑量為
    一克。另依據AHFS DRU G INFORMATION 2000記載，安非他
    命每日使用劑量為五至六○毫克（視使用者年齡及其使用後
    之反應而定），十二歲以上者初次使用劑量為每日十毫克，
    六至十二歲初次使用劑量為每日五毫克，再依其反應作適當
    調整，久用成癮者對該等藥物產生耐藥性，其程度依個人體
    質、使用頻率與接觸時間長短而異，可使其致死量增至數倍
    或十倍以上，有行政院衛生署管制藥品管理局八十九年十月
    二十一日管檢字第八八四二四號函乙份附卷可憑；在台灣臨
    床上蔡維禎醫師等人報告，曾發現長期濫用者每日之吸用量
    約三公克，而無明顯中毒的症狀出現。依一九九三年COOK等
    人報告燻燒吸用、口服使用與血管注射方式比較其生物有效
    性（BIOAVAILABILITY），結果燻燒吸用為百分之八十至百
    分之百，口服使用之生物有效性為百分六十四至百分之七十
    ，且燻燒吸用之效果與血管注射之效果相似；在此實驗中甲
    基安非他命平均使用量燻燒為二十一‧八毫克，注射劑量一
    五‧四五毫克，推算燻燒量約百分之五十六至百分之七十一
    被人體吸入，若以每日燻燒三公克換算，人體吸入約一‧七
    至二‧一公克之甲基安非他命，又使用甲基安非他命每次超
    過○‧五公克仍無中毒症狀者，其前題必須為長期使用已產
    生耐藥性，否則一般正常人在高劑量使用時會因過量造成中
    毒死亡。每日使用之量亦隨成癮輕重情形、毒品純度、保存
    狀況及施用方式而有不同程度之影響，應視實際情形而定，
    亦有法務部法醫研究所八十九年十一月八日法醫所八九清字
    第二○一五號函足據。參以被告乙○○及丁○○二人均有施
    用安非他命之惡習，此有被告全國前案紀錄表足稽，被告及
    丁○○二人本次經查獲後，經採取尿液送驗結果，均有安非
    他命陽性反應，復有經警扣案之安非他命吸食器可資佐證。
    得知其二人均有施用安非他命犯行。被告乙○○於警訊中稱
    伊係以鋁箔紙放置安非他命，再用自製吸食器施用等語（見
    偵查卷第五頁）。另其同居人丁○○亦有施用安非他命（見
    偵查卷第一０頁）。被告乙○○施用部分，業經原審於九十
    二年四月九日以九十二年度訴緝字第二一號判決，判處有期
    徒刑一年確定。丁○○施用部分，業經原審於九十二年七月
    十七日以九十二年度訴字第一五三八號判決並定應執行有期
    徒刑九月確定，有各該判決書可證。再依被告與其同居人丁○○均有施用安非他命情形觀之，依二人施用量推估計算並
    參酌前開研究報告，扣案安非他命淨重二三公克，約僅足供
    被告等二人施用十餘天而已，尚未逾合理範圍，被告乙○○
    辯稱扣案之安非他命係供自行施用之用，應非全然無足採信
    。至於證人戊○○雖於警訊中曾指稱被告乙○○持有數量甚
    多毒品云云，但並未指明被告乙○○或丁○○有販賣或意圖
    販賣安非他命之情事（偵查卷第十六頁）。此外，復查無其
    他積極證據可資證明被告乙○○有毒品危害防制條例第五條
    第二項意圖販賣而持有第二級毒品之犯行，不能證明被告此
    部分犯罪。惟因公訴人認被告乙○○此部分犯行與前開經起
    訴論科刑之部分，具有想像競合犯之裁判上一罪關係，故此
    部分不另為無罪判決之諭知。
三、原審對於被告乙○○部分予以論罪科刑，固非無見，惟被告
    行為後，毒品危害防制條例已於九十二年七月九日經總統華
    總一義字第○九二○○一二一九三○號令修正公布全文三十
    六條，並定於九十三年一月九日施行生效，原判決未及說明
    適用，尚有未洽，被告被起訴關於毒品危害防制條例第五條
    第二項意圖販賣而持有第二級毒品罪部分，不能證明被告有
    此部分犯罪，原判決併予論罪，亦有未合。被告前揭經起訴
    論罪科刑之部分，應成立毒品危害防制條例第四條第一項販
    賣第一級毒品罪，原審認應成立同條例第五條第一項意圖販
    賣而持有第一級毒品罪，亦有未洽。被告乙○○上訴否認有
    販賣第一級毒品之犯行，為無理由，但原判決關於被告乙○○部分既有前揭可議之處，仍屬無可維持，應由本院將原判
    決關於被告乙○○部分撤銷改判。爰審酌被告乙○○已有多
    次施用毒品案件之犯罪紀錄，素行不佳，深知毒品危害人之
    身心之深重，竟為牟一己之私利而為以上犯行，戕害他人之
    健康，本案經查之毒品數量龐大，如於國內流通，戕害吾國
    國人身心健康至鉅，及其犯罪之動機、目的、手段、及其犯
    罪後毫無悔意，一再猶飾詞推諉，態度不佳等一切情狀，及
    衡量買進尚未賣出之犯罪情狀，仍不及應處以極刑之程度，
    爰量處法定最低本刑之無期徒刑，並依刑法第三十七條第一
    項之規定，宣告褫奪公權終身，又被告乙○○身體健全，不
    知循正途戮力工作以獲取錢財，竟沈淪於毒癮，為圖家計之
    維持，並取得施用毒品所需之費用，不惜以危害他人健康之
    手段，擬以販賣毒品賺取差價利益，其犯罪之情狀尚不值憫
    恕，自不得援引刑法第五十九條之規定減輕其刑。扣案之毒
    品海洛因磚一塊半（驗餘淨重共四七一點五公克），係供被
    告乙○○販賣之物，係查獲之毒品，應依毒品危害防制條例
    第十八條第一項前段規定，宣告沒收併銷燬之。又毒品之外
    包裝有防止毒品裸露、逸出及潮濕之功用，並便於攜帶及運
    輸，其係供販賣毒品所用之物品，應併依毒品危害防制條例
    第十九條第一項之規定宣告沒收之，方屬適法（請參酌最高
    法院九十一年度台上字第二０六二號判決要旨），是本件扣
    案海洛因磚之包裝重十二點一九公克，係供被告乙○○販賣
    毒品所用之外包裝，應依同條例第十九條第一項之規定沒收
    之，再扣得之搗碎器二組、壓製器一組，雖經調查局鑑定其
    上有海洛因成分殘留，惟尚無積極之事證足以證明其海洛因
    成分之殘留係自本件扣案之海洛因磚而來，且證人即被告之
    同居人丁○○於警訊時亦證稱未見被告用搗碎器、研磨機、
    電子磅秤、分裝袋等處理毒品，及稱扣案之海洛因磚是被查
    獲之前兩天，被告才拿回家的，足見在如此短之時間內，被
    告尚不及處理被扣案之海洛因磚，是搗碎器二組、壓製器一
    組，雖經調查局鑑定其上有海洛因成分殘留，惟尚無積極之
    事證足以證明其海洛因成分之殘留係自本件扣案之海洛因磚
    而來，尚難認被告已使用本件之搗碎器及壓製器，僅能認係
    被告供其預備犯前開犯行所用，是搗碎器二組、電子磅秤一
    台、海洛因磚壓製器一組、研磨機一台、分裝袋四三二個、
    電子計算機一台係被告所有，業經證人即被告之同居人丁○○於警訊時證述明確，供被告販賣毒品之預備之物，應依刑
    法第三十八條第一項第二款之規定沒收之（請參閱最高法院
    八十八年度台上字第一三○七號刑事判決要旨），至於同時
    經扣案之安非他命一包（淨重二十三公克）、安非他命吸食
    器一組、施用海洛因所使用之分裝杓一支，均與上揭有罪部
    分無關，自不得予以宣告沒收。
據上論斷，應依刑事訴訟法第369條第1項前段、第364條、第299
條第1項前段、第300條，毒品危害防制條例第4條第1項、第18條
第1項前段、第19條第1項，刑法第11條前段、第2條第1項前段、
第47條、第37條第1項、第38條第1項第2款判決如主文。
本案經檢察官劉靜婉到庭執行職務。
中　　華　　民　　國　　94　　年　　9 　　月　　6 　　日
                  刑事第十庭  審判長法  官  陳正雄
                                    法  官  黃金富
                                    法  官  許宗和
以上正本證明與原本無異。
如不服本判決，應於收受送達後十日內向本院提出上訴書狀，其
未敘述上訴之理由者並得於提起上訴後十日內向本院補提理由書
（均須按他造當事人之人數附繕本）。
                                    書記官  沈秀容
中　　　華　　　民　　　國　   94  　年　 9　 月　13 　日
附錄：本案論罪科刑法條
毒品危害防制條例第4條第1項
製造、運輸、販賣第1級毒品者，處死刑或無期徒刑；處無期徒
刑者，得併科新臺幣一千萬元以下罰金。
